臺灣高等法院高雄分院刑事裁定
111年度抗字第125號
抗  告  人  
即  受刑人  劉正能



上列抗告人因聲請定其應執行刑案件，不服臺灣屏東地方法院中
華民國111年3月31日裁定(111年度聲字第280號)，提起抗告，本
院裁定如下：
    主  文
抗告駁回。
    理  由
一、原裁定意旨略以：抗告人即受刑人劉正能（下稱抗告人）因
    犯如原裁定附表所示之肇事逃逸等3罪，先後經法院以判決
    判處如附表所示之刑，並分別確定，又本件業經受刑人請求
    檢察官就如原裁定附表各編號所示之罪合併聲請定應執行刑
    ，是認本件聲請核無不合，應予准許，爰定其應執行刑為有
    期徒刑1年2月等語。
二、抗告意旨則略以：抗告人所犯如原裁定附表編號1之不能安
    全駕駛致交通危險罪，法院宣告有期徒刑5月確定之刑，抗
    告人已易科罰金執行完畢，為何還加上此5月之有期徒刑，
    而定應執行徒刑1年2月，請求法官大人明察扣除5月之徒刑
    云云。
三、按數罪併罰之數刑罰有部分縱已執行完畢，於嗣後與他罪合
    併定執行刑，乃由檢察官換發執行指揮書執行應執行刑時，
    其前已執行之有期徒刑部分，應予扣除而已，此種情形仍符
    合數罪併罰要件（最高法院104年度台抗字第907號刑事裁定
    意旨參照）；又數罪併罰之定應執行之刑，係出於刑罰經濟
    與責罰相當之考量，並非予以犯罪行為人或受刑人不當之利
    益，為一種特別的量刑過程，相較於刑法第57條所定科刑時
    應審酌之事項係對一般犯罪行為之裁量，定應執行刑之宣告
    ，乃對犯罪行為人本身及所犯各罪之總檢視，除應考量行為
    人所犯數罪反應出之人格特性，並應權衡審酌整體刑法目的
    及相關刑事政策，在量刑權之法律拘束性原則下，依刑法第
    51條第5款之規定，採限制加重原則，以宣告各刑中之最長
    期為下限，各刑合併之刑期為上限，但最長不得逾30年，資
    為量刑自由裁量權之外部界限，並應受法秩序理念規範之比
    例原則、平等原則、責罰相當原則、重複評價禁止原則等自
    由裁量權之內部抽象價值要求界限之支配，使以輕重得宜，
    罰當其責，俾符合法律授與裁量權之目的，以區別數罪併罰
    與單純數罪之不同，兼顧刑罰衡平原則。又個案之裁量判斷
    ，除非有全然喪失權衡意義或其裁量行使顯然有違比例、平
    等諸原則之裁量權濫用情形，否則縱屬犯罪類型雷同，仍不
    得將不同案件裁量之行使比附援引，與本案之量刑輕重比較
    ，視為判斷法官本於依法獨立審判之授權所為之量刑裁奪有
    否濫用情事（最高法院100年度台上字第21號、103年度台抗
    字第319號裁判均同此意旨參照）。是所定執行刑之多寡，
    係屬實體法上賦予法院依個案自由裁量之職權，如所為裁量
    未逾上述法定範圍，且無濫權情形，即無違法可言（最高法
    院99年度台抗字第583號、第723號裁定均同此意旨可參）。
四、經查：
㈠、抗告人因犯如原裁定附表所示之肇事逃逸等案件，經臺灣屏
    東地方法院先後判處如原裁定附表所示之刑，均經分別確定
    在案，有判決書及臺灣高等法院被告前案紀錄表（見本院卷
    第17至28頁）附卷可憑。檢察官向原審法院聲請就原裁定附
    表各罪定其應執行刑，經原審法院審核認聲請為正當，依刑
    法第51條第5款規定，以各宣告刑為基礎，復敘明審酌抗告
    人所犯如原裁定附表編號1至3所示之罪，分別係犯不能安全
    駕駛動力交通工具罪、無駕駛執照駕車因過失致人傷害罪及
    肇事致人傷害逃逸罪，考量該3罪之犯罪時間相隔約14日，
    犯罪之性質相近、法律所規定範圍之外部性界限，及比例原
    則、公平正義原則之規範，謹守法律秩序之理念，體察法律
    之規範目的，使其結果實質正當，合於裁量之內部性界限，
    並依限制加重原則、罪責相當及抗告人復歸社會之可能性等
    節，定其應執行刑為1年2月，暨就抗告人如原裁定附表編號
    1所示已執行完畢之罪，說明此僅為檢察官執行其應執行刑
    時，應予扣抵之問題，尚非因之即不得定其應執行刑一節（
    詳見原裁定「理由欄」），顯均未逾越刑法第51條第5款所
    定之外部性界限及內部性界限之情事。
㈡、抗告意旨雖以前揭情詞指摘原裁定未扣除已執行刑之有期徒
    刑5月為不當云云，惟前已敘明，此乃由檢察官日後換發執
    行指揮書執行應執行刑時，應將其前已執行之有期徒刑部分
    ，予以扣除而已，該種情形仍符合數罪併罰要件，是法院仍
    應就檢察官合法之聲請定其應執行之刑。從而，抗告人執前
    詞指摘原裁定不應將已執行完畢之刑併入定刑，請求另定適
    當之執行刑云云，自屬誤解而無理由，應予駁回。
五、據上論斷，應依刑事訴訟法第412條，裁定如主文。　　
中　　華　　民　　國　　111 　年　　5 　　月　　30　　日
                  刑事第五庭    審判長法  官  簡志瑩
                                      法  官  張盛喜
                                      法  官  陳美燕
以上正本證明與原本無異。
如不服本裁定應於送達後5日內向本院提出抗告狀。 
中　　華　　民　　國　　111 　年　　5 　　月　　30　　日
                                      書記官  洪以珊